最高法院刑事判決　　　　　　一○○年度台上字第一○三四號
上　訴　人　葉秀丹
上列上訴人因偽造文書案件，不服台灣高等法院中華民國九十九
年十二月十四日第二審更審判決（九十九年度上更(一)字第二○○
號，起訴案號：台灣板橋地方法院檢察署九十五年度偵字第二三
三一○號），提起上訴，本院判決如下：
    主  文
上訴駁回。
    理  由
按刑事訴訟法第三百七十七條規定，上訴於第三審法院，非以判
決違背法令為理由，不得為之。是提起第三審上訴，應以原判決
違背法令為理由，係屬法定要件。如果上訴理由書狀並未依據卷
內訴訟資料，具體指摘原判決不適用何種法則或如何適用不當，
或所指摘原判決違法情事，顯與法律規定得為第三審上訴理由之
違法情形，不相適合時，均應認其上訴為違背法律上之程式，予
以駁回。本件原判決撤銷第一審不當之判決，改依牽連犯之關係
，從一重論處上訴人葉秀丹犯行使偽造私文書罪刑。已詳敘認定
犯罪事實之依據及憑以認定之理由。從形式上觀察，原判決並無
任何違背法令之處。而證據之取捨及事實之認定，為事實審法院
之職權，苟其判斷無違經驗法則或論理法則，即不能任意指為違
法。原判決依憑證人即告訴人王政治於第一審，證人游玉玲於第
一審及原審，證人林世榮於偵查中之證詞，卷附借據、台北縣板
橋地政事務所函暨土地登記第一類謄本、土地登記申請書、土地
抵押權設定契約書、印鑑證明、他項權利證明書、土地登記申請
書、土地抵押權設定契約書、財團法人金融聯合徵信中心函、銀
行呆帳紀錄等證據資料，以及卷內其他證據調查之結果，綜合研
判，認上訴人確有前述行使偽造私文書之犯行，已詳敘其取捨證
據之心證理由，並說明游玉玲所述補發權狀，送去玻璃行，亦是
上訴人出來拿走該權狀，並未親手交給告訴人等語，均無從為上
訴人有利之認定。且就上訴人所辯告訴人確有陸續向伊借錢，總
計含利息積欠伊新台幣三百三十五萬元云云，如何不足採信，於
理由內予以說明。所為論斷，無違經驗法則及論理法則，不能任
意指為違法。而刑事訴訟法第三百七十九條第十款所謂應於審判
期日調查之證據，必須該證據確與待證事實有重要關係，就其案
情委有調查之必要者而言。告訴人在第一審已經具結陳述，且事
證已臻明確，原審未調取民國九十四年九月二十六日上訴人之警
詢筆錄，為無益之調查，自不得指為調查未盡。又上訴人與告訴
人、王富美在九十四年九月二十六日晚上談話之錄音帶與譯文，
均附於九十四年度交查字第一八三九號偵查卷，第一審與原審均
於審理期日，提示該譯文與檢察官之勘驗筆錄由上訴人充分表示
意見，上訴人於原審之上訴審程序，並稱無意見（見原審上訴卷
第三九頁），則原審未再命告訴人交付該錄音帶，仍不得指為調
查未盡。上訴意旨置原判決之論敘於不顧，徒憑己見，為事實上
之爭辯，並對原審採證認事之職權行使，任意指摘，難謂已符合
首揭法定上訴要件。其上訴違背法律上之程式，應予駁回。又裁
判上一罪案件之一部分，得提起第三審上訴者，其不得上訴第三
審部分，依審判不可分原則，第三審法院亦應併予審判，但以得
上訴部分之上訴合法為前提。本件得上訴之上開重罪部分，其上
訴為不合法，本院由程式上予以駁回，對於牽連所犯輕罪使公務
員登載不實罪（刑法第二百十四條）及詐欺得利罪（刑法第三百
三十九條第二項）部分，經核係分屬刑事訴訟法第三百七十六條
第一、四款之案件，不得上訴於第三審法院。依上說明，自無從
適用審判不可分原則，併為實體上審判，其上訴不合法，應併予
駁回。
據上論結，應依刑事訴訟法第三百九十五條前段，判決如主文。
中    華    民    國  一○○  年    三    月    三    日
                      最高法院刑事第十二庭
                          審判長法官  陳  世  淙  
                                法官  陳  東  誥  
                                法官  何  菁  莪  
                                法官  許  錦  印  
                                法官  施  俊  堯  
本件正本證明與原本無異
                                      書  記  官  
中    華    民    國  一○○  年    三    月    四    日
                                                      v